臺灣嘉義地方法院民事裁定            100年度家聲字第183號
聲  請  人  行政院國軍退除役官兵輔導委員會嘉義榮民服務處
法定代理人  高懷興
上列聲請人聲請准予變賣被繼承人馬錫國遺產事件，本院裁定如
下：
    主  文
被繼承人馬錫國（民國○○年○○月○○日生，身分證統一編號：Ｚ000
000000號，於民國95年9月25日死亡）所遺坐落嘉義縣民雄鄉○
○段1452地號土地、地目建、面積78.31平方公尺、權利範圍75
分之6；同段1444地號土地、地目建、面積115.26平方公尺、權
利範圍50分之1；同段1462地號土地、地目建、面積26.93平方公
尺、權利範圍全部，及門牌號碼嘉義縣民雄鄉東湖村8鄰東勢湖
69之20號之房屋、面積21.4平方公尺、權利範圍全部，准予變賣
。
聲請程序費用由被繼承人馬錫國之遺產負擔。
    理  由
一、按被繼承人在台灣地區之遺產，由大陸地區人民依法繼承者
    ，其所得財產總額，每人不得逾新臺幣二百萬元；第一項遺
    產中，有以不動產為標的者，應將大陸地區繼承人之繼承權
    利折算為價額，臺灣地區與大陸地區人民關係條例第67條第
    1項前段及第4項前段定有明文。次按亡故退除役官兵遺產，
    除設籍於行政院國軍退除役官兵輔導委員會（以下簡稱輔導
    會）所屬安養機構者，由該安養機構為遺產管理人外；餘由
    設籍地輔導會所屬之退除役官兵服務機構為遺產管理人；遺
    產管理人為清償債權、交付遺贈物或移交遺產給大陸地區繼
    承人，有變賣遺產之必要者，應聲請法院許可後辦理，退除
    役官兵死亡無人繼承遺產管理辦法第4條、第8條之1第1項亦
    有明文規定。
二、聲請意旨略以：聲請人為被繼承人馬錫國之遺產管理人，前
    聲請鈞院以95年度家催字第63號民事裁定准予公示催告，該
    被繼承人大陸地區以外之繼承人、債權人及受遺贈人，於公
    示催告最後登載新聞紙之日起1年2月內，承認繼承、報明債
    權及願受遺贈與否之聲明，上開公告期限已經屆滿。被繼承
    人馬錫國為單身亡故榮民，且在台灣並無繼承人，而大陸地
    區繼承人僅有馬長全，又被繼承人遺留有不動產，故應將繼
    承人繼承之不動產以折算價額方式發還大陸繼承人，爰依臺
    灣地區與大陸地區人民關係條例第67條第1、4項規定，聲請
    准予變賣被繼承人馬錫國所遺不動產，將標售之價款依規定
    續辦發還遺產事宜等語。
三、經查，聲請人主張之前揭事實，業據提出除戶戶籍謄本影本
    、本院95年度家催字第63號民事裁定影本暨確定證明書影本
    、青年日報刊登廣告證明單影本、嘉義縣財政稅務局房屋稅
    籍證明書影本、嘉義榮民服務處榮民基本資料、遺產收支查
    詢作業明細表各1份、土地所有權狀影本3份為證，並經本院
    依職權調取95年度家催字第63號公示催告、98年度聲繼字第
    1號繼承表示、98年度家抗字第8號繼承表示等民事卷核閱無
    誤，應堪信為真實。從而，聲請人依前揭規定，聲請准予變
    賣被繼承人馬錫國所遺如主文所示之不動產，並無不符，應
    予准許。
四、爰依非訟事件法第21條第1項前段、第157條之規定，裁定如
    主文。
中    華    民    國  100    年    11    月    30    日
                    家事庭    法  官  洪嘉蘭
以上正本係照原本作成。
如對本裁定抗告，須於裁定送達後10日之不變期間內，向本院提
出抗告狀，並繳納抗告費新臺幣1,000元。
中    華    民    國  100    年    11    月    30    日
                              書記官  許家瑜                                                                                                                   E